【裁判字號】    98,上訴,232
【裁判日期】    980721
【裁判案由】    毒品危害防制條例
【裁判全文】
臺灣高等法院臺南分院刑事判決         98年度上訴字第232號
上  訴  人  臺灣嘉義地方法院檢察署檢察官
上  訴  人
即  被  告  乙○○
選任辯護人  羅振宏律師
上  訴  人
即  被  告  甲○○
選任辯護人  張宗存律師
上列上訴人因被告毒品危害防制條例案件，不服臺灣嘉義地方法
院97年度訴字第439號中華民國98年1月13日第一審判決（起訴案
號：臺灣嘉義地方法院檢察署96年度偵字第4110、5040、6331號
），提起上訴，本院判決如下：
    主  文
原判決撤銷。
乙○○犯如附表一所示貳罪，各處如附表一所示之刑。應執行有
期徒刑拾捌年，扣案之海洛因參拾柒包（淨重拾點貳陸公克）沒
收銷燬之，上開毒品外包裝袋參拾柒只沒收之；未扣案之行動電
話（門號：0000000000號）壹支沒收，如全部或一部不能沒收時
，與甲○○連帶追徵其價額，販賣毒品所得共計新台幣壹仟元與
甲○○連帶沒收，如全部或一部不能沒收時，以其與甲○○之財
產連帶抵償之。
甲○○犯如附表一、二所示柒罪，各處如附表一、二所示之刑。
應執行有期徒刑貳拾貳年捌月，扣案之海洛因參拾柒包（淨重拾
點貳陸公克）沒收銷燬之；上開海洛因外包裝袋參拾柒只沒收之
；未扣案之行動電話（門號：0000000000號）壹支沒收，如全部
或一部不能沒收時，與乙○○連帶追徵其價額，販賣毒品所得共
計新臺幣陸仟伍佰元，其中新台幣伍仟伍佰元沒收之，如全部或
一部不能沒收時，以其之財產抵償之；其中新台幣壹仟元與乙○○連帶沒收，如全部或一部不能沒收時，以其與乙○○之財產連
帶抵償之。
甲基安非他命拾陸包（驗餘淨重拾肆點陸壹參公克）均沒收銷燬
之。
    事  實
一、乙○○與甲○○為夫妻關係，二人均明知海洛因係毒品危害
    防制條例所定之第一級毒品，不得販賣，竟意圖營利，共同
    基於販賣第一級毒品之犯意聯絡，以0000000000號、000000
    0000號行動電話為聯絡工具，分別起意為下列行為：
（一）於民國（下同）九十六年五月一日七時五十分七秒，丙○○以0000000000號行動電話撥打上揭乙○○與甲○○之聯
      絡電話0000000000號，由乙○○接聽電話，並約定購買毒
      品海洛因事宜後，由甲○○至嘉義縣朴子市○○○○○路
      邊，將海洛因一包交付與丙○○，並向丙○○收取新台幣
      （下同）五百元，而販賣第一級毒品。
（二）於九十六年五月十八日八時五分五十三秒，丙○○以0000
      000000號行動電話撥打上揭乙○○與甲○○之聯絡電話00
      00000000號，由乙○○接聽電話，並約定購買海洛因事宜
      後，由甲○○至嘉義縣朴子市竹村里四三九巷十六號附近
      ，將海洛因一包交付與丙○○，並向丙○○收取五百元，
      而販賣第一級毒品。
二、甲○○亦明知海洛因、甲基安非他命分別為毒品危害防制條
    例所定之第一、二級毒品，不得販賣，竟另意圖營利，基於
    販賣第一、二級毒品之犯意，以0000000000號、0000000000
     號行動電話為聯絡工具，分別起意為下列行為：
（一）於九十六年五月二日十一時二十分二十秒，戊○○以0000
      000000號行動電話撥打0000000000號行動電話與甲○○聯
      絡後，甲○○在嘉義縣義竹鄉義竹工業區○○○路二號合
      騏工業股份有限公司前，將甲基安非他命（檢察官誤為安
      非他命）一包交付與戊○○，並向戊○○收取二千五百元
      ，而販賣第二級毒品。
（二）於九十六年四月三十日二十一時二十二分二十三秒，己○○以0000000000號行動電話撥打0000000000號行動電話與
      甲○○聯絡後，甲○○在嘉義縣朴子市天馬酒店附近巷內
      ，將海洛因一包交付與己○○，並向己○○收取五百元，
      而販賣第一級毒品。
（三）於九十六年五月二日十二時三十四分二十七秒及同日下午
      三時十一分十七秒，己○○以0000000000號行動電話撥打
      0000000000號行動電話與甲○○聯絡後，甲○○在嘉義縣
      朴子市天馬酒店附近巷內，將海洛因一包交付與己○○，
      並向己○○收取五百元，而販賣第一級毒品。
（四）於九十六年五月四日十一時五十分十二秒，丁○○以丙○○所使用之0000000000號行動電話撥打0000000000號行動
      電話與甲○○聯絡後，甲○○在嘉義縣朴子市朴子工業區
      附近某寺廟，將海洛因一包交付與丁○○，並向丁○○收
      取一千元，而販賣第一級毒品。
（五）於九十六年五月十八日九時三分十八秒及同日上午九時二
      十日分五十秒，丙○○以0000000000號及0000000000號行
      動電話撥打0000000000號行動電話與甲○○聯絡後，甲○○在嘉義縣朴子市某處墳墓，將海洛因一包交付與丙○○
      ，並向丙○○收取一千元，而販賣第一級毒品。
三、嗣警於九十六年五月十九日七時四十五分許，搜索乙○○與
    甲○○位於嘉義縣朴子市竹村里四三九巷十六號住處，並扣
    得第一級毒品海洛因三十七包（淨重10.26公克）、第二級
    毒品安非他命十六包（驗餘淨重14.613公克）、殘渣袋二十
    八個、玻璃球管一支、小夾鏈袋八個、現金二萬二千三百元
    及手機三支等物，而查知上情。
四、案經嘉義縣警察局移送臺灣嘉義地方法院檢察署檢察官偵查
    起訴。
    理  由
壹、證據能力部分：
一、證人己○○、丙○○、丁○○及戊○○於偵查時之證述，乃
    屬被告以外之人於偵查中向檢察官所為之言詞陳述，雖經證
    人己○○、丙○○、丁○○及戊○○於偵查中合法具結，但
    是否具有證據能力，仍應依刑事訴訟法第一百五十九條之一
    第二項判斷之。按詰問權係指訴訟上當事人有在審判庭輪流
    盤問證人，以求發現真實，辨明供述證據真偽之權利，其於
    現行刑事訴訟制度之設計，以刑事訴訟法第一百六十六條以
    下規定之交互詰問為實踐，屬於人證調查證據程序之一環；
    與證據能力係指符合法律所規定之證據適格，而得成為證明
    犯罪事實存在與否之證據適格，性質上並非相同。偵查中檢
    察官為蒐集被告犯罪證據，訊問證人旨在確認被告嫌疑之有
    無及內容，與審判期日透過當事人之攻防，調查證人以認定
    事實之性質及目的有別。偵查中訊問證人，法無明文必須傳
    喚被告使之得以在場；刑事訴訟法第二百四十八條第一項前
    段雖規定「如被告在場者，被告得親自詰問」，事實上亦難
    期被告有於偵查中行使詰問權之機會。此項未經被告詰問之
    被告以外之人於偵查中向檢察官所為之陳述，依刑事訴訟法
    第一百五十九條之一第二項之規定，原則上屬於法律規定為
    有證據能力之傳聞證據，於例外顯有不可信之情況，始否定
    其得為證據。是得為證據之被告以外之人於偵查中向檢察官
    所為之陳述，因其陳述未經被告詰問，應認屬於未經合法調
    查之證據，非為無證據能力，而禁止證據之使用。此項詰問
    權之欠缺，非不得於審判中由被告行使以補正，而完足為經
    合法調查之證據。經查，本件證人己○○、丙○○、丁○○
    與戊○○等人於偵查中向檢察官所為之陳述均經具結，復經
    被告二人及其共同辯護人於原審審理時行使詰問權，而審酌
    證人戊○○於原審審理時陳稱伊於檢察官做筆錄時精神狀況
    正常，且陳述均出於自由意志並據實為之等語（見原審卷第
    66頁），證人丙○○於原審審理時陳稱伊於檢察官做筆錄時
    均據實陳述，而檢察官並未對其刑求逼供等語（見原審卷第
    76頁），證人丁○○於原審審理時自承就檢察官所問之問題
    按照自己之意思回答（見原審卷第131頁），雖其陳稱其於
    偵查中毒癮發作，精神不濟，頭暈、不知所云等語，然查其
    偵查筆錄，並未有其身體狀況異常之記載，亦未有其向檢察
    官反應其身體有何異狀之記載，且證人丁○○對檢察官所問
    問題之回答均能切題，又證人己○○於本院審理時陳稱其於
    偵查中所述屬實，且檢察官並未刑求逼供等語（見原審卷第
    143、144頁）。是本院認上開證人於偵查中之陳述，均無顯
    不可信之情況，而具證據能力。另證人戊○○、己○○、丙○○及丁○○等人於警訊時所為之陳述，既屬被告以外之人
    於審判外之言詞陳述，與渠等於偵訊時之證詞大致相符，是
    渠等於司法警察調查中所為之陳述，已非不可或缺，自無必
    要性，依刑事訴訟法第一百五十九條第一項之規定，均無證
    據能力。然按被告以外之人於警訊時所為之陳述，若僅援為
    檢驗其偵審程序中之證詞與其先前陳述是否一致時，即無上
    開傳聞法則之適用，於該等情形仍得作為證據（最高法院94
    年度臺上字第6881號判決參照）。即上開證人於警訊中之陳
    述，雖不得作為認定被告二人成立犯罪與否之證據，惟仍得
    作為檢驗渠等於偵審程序中證詞憑信性之彈劾證據。
二、被告二人及渠等共同辯護人於言詞辯論終結前除抗辯上開證
    據無證據能力外，對於卷附其餘各傳聞證據之證據能力，均
    未聲明異議，本院審酌該等傳聞證據作成時之情況，認無顯
    不適當之情形，故採納上開證據方法，尚無礙於被告二人及
    渠等共同辯護人於程序上之彈劾詰問權利，而認證據資料合
    於刑事訴訟法第一百五十九條之四、之五等規定，因而均具
    證據能力。
貳、實體方面：
一、訊據被告乙○○、甲○○二人固坦承於犯罪事實欄所記載之
    時間，以行動電話0000000000號、0000000000號與證人戊○○、丙○○、己○○、丁○○等人為如通訊監察譯文內容之
    通話，並在犯罪事實欄所記載之地點與戊○○、丙○○、己○○及丁○○等人碰面交付東西收取現金等事實，惟辯稱：
    被告甲○○之前請證人戊○○幫其拿毒品，故二人電話聯絡
    碰面後，是戊○○交付毒品與被告甲○○，而被告甲○○交
    付二千五百元與戊○○。又渠等從事販賣蚵仔之工作，與其
    他證人丙○○、己○○及丁○○等人電話聯絡及碰面交易均
    是進行蚵仔之買賣云云。被告二人之辯護人辯護稱：（一）
    公訴人指稱被告二人販賣海洛因與丙○○，僅有丙○○之證
    詞，因施用毒品者其供述之憑信性本不及於一般人，況施用
    毒品者其供出來源，因而破獲者，法律復規定得減輕其刑，
    其有為偵查機關誘導、或為邀輕典而為不實之陳述之可能，
    其供述之真實性自有合理之懷疑，是既無任何補強證據，然
    認被告二人有公訴人所指共同販賣海洛因之犯行。又被告乙○○並無認識丙○○，且無「漢仔」之綽號，證人丙○○就
    關於毒品交易之內容，前後供述矛盾不一，不足為據：證人
    丙○○於九十六年五月十九日偵訊時表示，九十六年五月一
    日是打電話給「姐阿」的人購買海洛因，也是「姐阿」拿海
    洛因給他，九十六年九月十二日偵訊時卻又改稱九十六年五
    月一日當天是漢哥（即被告乙○○）接電話，於九十七年十
    一月四日原審審理時亦證稱其打電話購買毒品時，都是由女
    性接聽電話。（二）據卷附電話監聽譯文，九十六年五月二
    日係戊○○主動聯繫被告甲○○，並表示：「喂，快過來，
    我準備五張給妳」，係要將甲基安非他命交予被告甲○○而
    通知被告甲○○前來取貨，是因事後為檢警查獲，而改稱是
    向被告甲○○購買甲基安非他命，嗣戊○○於警訊及偵訊中
    表示九十六年五月二日是向被告甲○○購買二千五百元之甲
    基安非他命，並返還之前欠的二千五百元，顯與事實及上開
    監聽譯文內容不符，再戊○○於審理中對於其所指稱被告甲○○販賣毒品之重要細節均稱忘記了，甚至抗辯與他人合資
    購買毒品，亦未明確指稱其係向被告甲○○購買甲基安非他
    命，綜上，難認被告甲○○有販賣甲基安非他命予戊○○之
    犯行。（三）據證人丙○○所陳，其平常約二至三天吸食一
    次，一次用量約五百元之海洛因，是如丙○○確有於九十六
    年五月十八日先後購買一千五百元之海洛因，應足夠施用一
    星期有餘，何以為警搜索其住家而未查獲任何毒品，又照其
    施用之頻率，其指述於九十六年五月一日及九十六年五月十
    八日向被告甲○○購買海洛因，竟隔二個星期之久，是何原
    因？又於九十六年五月十八日當天前後不到一個小時有二次
    交易，徒增為檢警查獲之風險，亦有違常情。是證人丙○○
    指述向被告甲○○購買海洛因顯屬可疑。（四）丁○○於本
    院審理時表示不認識在庭之被告二人，亦不認識「嫂子」
    、「漢仔」之人，未曾與被告以手機聯絡過，九十六年六月
    一日製作筆錄當天，因毒癮發作而意識不清，亦無法記憶究
    竟係指認何人，對於當天製作筆錄之情形均語焉不詳，自不
    能以其指述之內容作為被告販賣毒品之依據。（五）己○○
    經常要求被告甲○○代為購買毒品，但被告甲○○並未應允
    ，公訴人僅憑監聽譯文而認被告甲○○分別於九十六年四月
    三十日及九十六年五月二日販賣海洛因予己○○，然監聽譯
    文所載內容是否足以證明確有毒品交易之情形，實有可疑之
    處，是否確實完成毒品交易仍在未定之天，最後交易與先前
    洽談的內容更可能天差地別，如僅以監聽譯文所擷取之隻字
    片語，率爾認定被告確有販賣毒品之行為，似嫌速斷云云。
    惟查：
二、於事實一、（一）部分：
（一）證人丙○○於偵訊時證稱：九十六年五月一日上午七時五
      十分七秒我以0000000000號撥打0000000000號是買海洛因
      ，是漢仔乙○○接的，五斤是指我要買五百元海洛因，後
      來是由姐仔在朴子公墓外面路邊拿我等語（見偵卷第121
      頁）。於原審審理時證稱：有在九十六年五月一日七時五
      十分左右，在嘉義縣朴子市朴子公墓外邊，向乙○○、甲○○購買海洛因一小包等語（見原審第88頁）。
（二）於九十六年五月一日七時五十分七秒、十三時八分五十三
      秒，丙○○以0000000000號行動電話撥打乙○○與甲○○
      之聯絡電話0000000000號，其監聽通聯譯文為（見偵卷第
      85頁）：
   ┌────┬──┬──┬─────┬─────┬──────────────┐
   │ 日期   │打出│打入│ 發話人A  │ 受話人B  │      談  話  內  容        │
   ├────┼──┼──┼─────┼─────┼──────────────┤
   │5月1日  │    │ ˇ │0000000000│ 漢  哥   │A：漢哥過去找你方便嗎？     │
   │7.50.7  │    │    │（丙○○）│（乙○○）│B：好，你來，要幾斤？       │
   │        │    │    │          │          │A：（5斤），煩用漂亮一點（指│
   │        │    │    │          │          │   毒品）。                 │
   │        │    │    │          │          │B：好。                     │
   └────┴──┴──┴─────┴─────┴──────────────┘
（三）據上開證人丙○○之證述及監聽通聯譯文觀之，可知其證
      詞與通聯譯文相符，被告乙○○與甲○○於上開時間有共
      同販賣第一級毒品海洛因五百元給丙○○。
三、於事實一、（二）部分：
（一）證人丙○○於偵訊時證稱：九十六年五月十八日八時五分
      五十三秒是我打過去向乙○○購買五百元海洛因，但後來
      是他太太在他們朴子市住處附近的紅綠燈旁約二、三十公
      尺處，拿給我等語（見偵卷第122頁）。於原審審理時證
      稱：我有在九十六年五月十八日八時五分左右在嘉義縣朴
      子竹村里四三九巷十六號住處附近向乙○○、甲○○購買
      五百元的海洛因等語（見原審卷第89頁）。
（二）於九十六年五月十八日八時五分五十三秒，證人丙○○以
      0000000000號行動電話撥打上揭乙○○與甲○○之聯絡電
      話0000000000號之監聽通聯譯文為：（見偵卷第104頁）
   ┌────┬──┬──┬─────┬─────┬──────────────┐
   │  日期  │打出│打入│  對象A   │  對象B   │      談  話  內  容        │
   ├────┼──┼──┼─────┼─────┼──────────────┤
   │5月18日 │    │ ˇ │  漢  哥  │0000000000│B：喂，漢哥，我（歹子），現 │                            │
   │8.5.53  │    │    │          │          │   在方不方便？             │
   │        │    │    │          │          │A：好                       │
   │        │    │    │          │          │B：要去哪找你？             │
   │        │    │    │          │          │A：一樣                     │
   │        │    │    │          │          │B：一樣朴子那邊，我（5）    │
   │        │    │    │          │          │  【500元毒品】到了打給你。 │
   │        │    │    │          │          │A：好                       │
   ├────┼──┼──┼─────┼─────┼──────────────┤
   │5月18日 │    │ ˇ │  某  女  │0000000000│B：姐阿，我到了，在哪等你？ │
   │8.16.42 │    │    │（甲○○）│          │A：是，好，一樣拉好嗎？     │
   │        │    │    │          │          │B：一樣是在紅綠燈那邊嗎？   │
   │        │    │    │          │          │A：營子那邊。               │
   │        │    │    │          │          │B：我騎大路過來，不是從昨天 │
   │        │    │    │          │          │   那邊？                   │
   │        │    │    │          │          │A：你從路口這邊紅綠燈轉右手 │
   │        │    │    │          │          │   邊過來。                 │
   │        │    │    │          │          │B：好。                     │
   └────┴──┴──┴─────┴─────┴──────────────┘
（三）據上開證人丙○○之證述及監聽通聯譯文觀之，可知其證
      詞與通聯譯文相符，被告乙○○與甲○○於上開時間有共
      同販賣第一級毒品海洛因五百元給丙○○。
四、於事實二、（一）部分：
（一）證人戊○○於九十六年九月十七日偵訊時證稱：在九十六
      年五月二日我除了還甲○○二千五百元外，又向她買了二
      千五百元的安非他命，我是在嘉義縣義竹鄉義竹工業區○○路二號我上班的合騏公司門口向她買的，我是以000000
      0000號的電話打她的行動電話語（見偵卷第141頁）。於
      原審審理時證稱：監聽譯文是我當時的對話內容，五張指
      五千元，我在九十六年九月十七日在檢察官所作的筆錄內
      容是正確的語（見原審卷第71─72頁）。
（二）於九十六年五月二日十一時二十分二十秒，戊○○以行動
      電話0000000000號撥打0000000000號行動電話與甲○○之
      監聽通聯譯文：
   ┌────┬──┬──┬─────┬─────┬──────────────┐
   │ 日  期 │打出│打入│ 發話人A  │ 受話人B  │      談  話  內  容        │
   ├────┼──┼──┼─────┼─────┼──────────────┤
   │5月2日  │    │ ˇ │0000000000│ （嫂仔） │A：喂，快過來我準備（5張）給│
   │11.20.20│    │    │          │          │   你。                     │
   │        │    │    │          │          │B：大概中午過後。           │
   │        │    │    │          │          │A：中午前好不好？我大概中午 │
   │        │    │    │          │          │   12點要拿給人家。         │
   │        │    │    │          │          │B：好，我等一下過去。       │
   │        │    │    │          │          │A：盡量趕一點。             │
   │        │    │    │          │          │B：你是要？                 │
   │        │    │    │          │          │A：看你要不要（一半）給我， │
   │        │    │    │          │          │   還是一樣「3」。          │
   │        │    │    │          │          │B：我斟酌一下。             │
   └────┴──┴──┴─────┴─────┴──────────────┘
（三）據證人戊○○上開之證述及監聽通聯譯文觀之，可知其證
      詞與通聯譯文相符，被告甲○○確有於於上開時間販賣第
      二級毒品安非他命二千五百元給林敏浩。
五、於事實二、（二）部分：
（一）證人己○○於九十六年九月十二日偵訊時證稱：九十六年
      四月三十日二十一時二十二分二十三秒這通電話是我要向
      嫂仔買二包海洛因，一包五百元，但當天嫂仔只有一包給
      我，我拿五百元給她，我們是在天馬酒店附近的一條巷子
      內交易，嫂仔就是被告甲○○等語（見偵卷第117頁）。
      於原審審理時證稱：我是向被告甲○○拿毒品海洛因，在
      偵訊時所言實在等語（見原審第142、144頁）。
（二）於九十六年四月三十日二十一時二十二分二十三秒，己○○以0000000000號行動電話撥打0000000000號行動電話與
      甲○○連絡之監聽通聯譯文：（見偵卷第83頁）
   ┌────┬──┬──┬─────┬─────┬──────────────┐
   │  日期  │打出│打入│ 發話人A  │ 受話人B  │     談  話  內  容         │
   ├────┼──┼──┼─────┼─────┼──────────────┤
   │4月30日 │    │ ˇ │0000000000│   某女   │A：你在哪？                 │
   │21.22.23│    │    │          │          │B：一樣，我看換到紅綠燈對面 │
   │        │    │    │          │          │A：不然你到天馬酒家等，用   │
   │        │    │    │          │          │  「二個」。                │
   │        │    │    │          │          │B：好，電話不要講。         │
   │        │    │    │          │          │A：我跟你講用「二個」那個， │
   │        │    │    │          │          │   用好一點「二個」都是「女 │
   │        │    │    │          │          │   的」（指海洛因）         │
   └────┴──┴──┴─────┴─────┴──────────────┘
（三）據證人己○○上開之證述及通聯譯文觀之，可知其證詞與
      通聯譯文相符，被告甲○○確有於上開時間販賣第一級毒
      品海洛因五百元給己○○。
六、於事實二、（三）部分：
（一）證人己○○於九十六年九月十二日偵訊時證稱：九十六年
      五月二日十二時三十八分二十七秒，我以相同的電話給嫂
      仔，我是跟嫂仔買了一包五百元的海洛因，另外還她五百
      元，是在天馬酒店附近的巷子內（見偵卷第117頁）。於
      原審證稱九十六年九月十二日檢察官偵訊時的回答是據實
      陳述，九十六年五月二日我有向嫂仔買海洛因，買五百元
      ，在天馬酒店附近巷子內交易等語（見原審卷第152頁）
      。
（二）於九十六年五月二日十二時三十四分二十七秒及同日十五
      時十一分十七秒，己○○以0000000000號行動電話撥打00
      00000000號行動電話與甲○○連絡之監聽通聯譯文：（見
      偵卷第91─92頁）
   ┌────┬──┬──┬─────┬─────┬──────────────┐
   │  日期  │打出│打入│ 發話人A  │ 受話人B  │      談  話  內  容        │
   ├────┼──┼──┼─────┼─────┼──────────────┤
   │5月2日  │    │ ˇ │0000000000│ （嫂仔） │A：我用（一張）             │
   │12.34.27│    │    │          │          │B：好                       │
   ├────┼──┼──┼─────┼─────┼──────────────┤
   │15.11.17│    │ ˇ │0000000000│ （嫂仔） │A：喂。嫂仔（一張）         │
   │        │    │    │          │          │B：（一張）（號子）嗎？     │
   │        │    │    │          │          │A：是。不用分開。           │
   │        │    │    │          │          │B：好。                     │
   │        │    │    │          │          │A：用好一點。               │
   │        │    │    │          │          │B：好。                     │
   └────┴──┴──┴─────┴─────┴──────────────┘
（三）據證人己○○上開之證述及監聽通聯譯文觀之，可知其證
      詞與通聯譯文相符，被告甲○○確有於上開時間販賣第一
      級毒品海洛因五百元給己○○。
七、於事實二、（四）部分：
（一）證人丁○○於偵訊時證稱：在九十六年五月四日十一時五
      十二分十二秒我以丙○○的手機打0000000000號手機向甲○○購買一小包一千元的海洛因，是嫂仔接電話，我們約
      在朴子工業區附近一間寺廟等語（見偵卷第57頁）。
（二）於九十六年五月四日十一時五十二分十二秒，丁○○以丙○○所使用之0000000000號行動電話撥打0000000000號行
      動電話與甲○○連絡之監聽通聯譯文：（見偵卷第96頁）
   ┌────┬──┬──┬─────┬─────┬──────────────┐
   │ 日期   │打出│打入│ 發話人A  │ 受話人B  │     談  話  內  容         │
   ├────┼──┼──┼─────┼─────┼──────────────┤
   │5月4日  │    │ ˇ │0000000000│ （嫂仔） │A：嫂仔，我菜頭，我用（一張 │
   │11.52.12│    │    │（菜頭）  │          │   ），好嗎？一樣在這邊廟。 │
   │        │    │    │          │          │B：（一斤）？               │
   │        │    │    │          │          │A：是（一斤）蚵仔。         │
   └────┴──┴──┴─────┴─────┴──────────────┘
（三）據證人丁○○上開之證述及監聽通聯譯文觀之，可知其證
      詞與通聯譯文相符，被告甲○○確有於上開時間販賣第一
      級毒品海洛因一千元給丁○○。
八、於事實二、（五）部分：
（一）證人丙○○於九十六年九月十二日偵訊時證稱：九十六年
      五月十八日九時三分十八秒及二十一分五十秒我是分別以
      以0000000000號及0000000000號行動電話撥打0000000000
      號行動電話向甲○○購買一千元的海洛因，這次與同日八
      點多購買那次距離幾百公尺的一個墳墓交易，是她拿海洛
      因過來給我等語（見偵卷第122頁）。於原審證稱我有在
      九十六年五月十八日九點三分左右，在嘉義縣朴子市某處
      墳墓附近，向甲○○購買一千元的海洛因語（見原審卷第
      88頁）。
（二）於九十六年五月十八日九時三分十八秒及同日九時二十一
      分五十秒，丙○○以0000000000號及0000000000號行動電
      話撥打0000000000號行動電話與甲○○連絡之監聽通聯譯
      文：（見偵卷第104─105頁）
   ┌────┬──┬──┬─────┬─────┬──────────────┐
   │  日期  │打出│打入│  對象A   │  對象B   │     談  話  內  容         │
   ├────┼──┼──┼─────┼─────┼──────────────┤
   │5月18日 │    │ ˇ │   漢哥   │0000000000│B：喂，漢哥，我（歹子），再 │
   │9.3.18  │    │    │          │          │   用（一個）【指毒品】好不 │
   │        │    │    │          │          │   好？                     │
   │        │    │    │          │          │A：是，（一半）嗎？         │
   │        │    │    │          │          │B：像早上那樣。             │
   │        │    │    │          │          │A：好。                     │
   │        │    │    │          │          │B：我馬上到，到了再打給你。 │
   │        │    │    │          │          │A：好。                     │
   ├────┼──┼──┼─────┼─────┼──────────────┤
   │5月18日 │    │ ˇ │   某女   │0000000000│B：姐仔，我在剛剛那邊等你！ │
   │9.21.50 │    │    │          │          │   墓場那邊！               │
   │        │    │    │          │          │A：好，好。                 │
   │        │    │    │          │          │B：我要到了！               │
   └────┴──┴──┴─────┴─────┴──────────────┘
（三）據證人丙○○上開之證述及監聽通聯譯文觀之，可知其證
      詞與通聯譯文相符，被告甲○○確有於上開時間販賣第一
      級毒品海洛因一千元給丙○○。
九、又本案於被告二人上開住處扣得之第一級毒品海洛因三十七
    包、第二級毒品甲基安非他命達十六包，經鑑定結果，確為
    第一級毒品海洛因及第二級毒品甲基安非他命，有法務部調
    查局96年6月27日調科一字第09623053280號鑑定書及行政院
    衛生署管制藥品局96年9月26日管檢字第096000950號鑑定書
    可按（見偵卷第70、114頁）。查被告二人持有之第一級毒
    品海洛因達三十七包，其持有之第二級毒品甲基安非他命達
    十六包，又依上開鑑定書觀之，每包毒品之重量均僅零點多
    公克，重量極少，被告將第一、二級毒品分裝如此之眾，顯
    非單純供自己施用之量，再參與上開證人之證詞及通聯譯文
    ，更可證證人所詞非虛，可信為真實。
十、按證人之陳述有部分前後不符，或相互間有所歧異時，究竟
    何者為可採，法院仍得本其自由心證予以斟酌，非謂一有不
    符或矛盾，即應認其全部均為不可採信；尤其關於行為動機
    、手段及結果等細節方面，證人之證言，每每因留意重點之
    不同，或對部分事實記憶欠明確，以致前後未盡相符，然其
    基本事實之陳述，若果與真實性無礙時，則仍非不得予以採
    信（最高法院92年度台上字第5566號判決可資參照）。查：
（一）證人丙○○對於其向被告二人購買海洛因時，究係誰接聽
      之電話一節，雖於九十六年五月十九日檢察官訊問時，陳
      稱其於九十六年五月一日購買海洛因時，是「姐啊」接的
      ，也是「姐啊」拿海洛因給其的等語（見偵卷第19頁）。
      惟其於檢察官同次訊問時，已先向檢察官表示向被告二人
      買了十餘次海洛因，電話有時是「漢仔」有時是「姐啊」
      接的，而證人丙○○於原審九十七年十一月四日庭訊時，
      於檢察官問及「與在場的人買毒品時是何人接聽電話？」
      雖答稱：「是女性接的。」，然於檢察官緊接著詰問：「
      所謂漢兄有無接過電話？」即答稱：「忘記了。」。再參
      之上開九十六年五月一日及九十六年五月十八日通聯譯文
      內容，得知均係稱「漢哥」之男性證人通話，而被告乙○○自承係伊與證人丙○○通話，是丙○○就購買毒品時接
      聽電話之對象或誤為被告甲○○所接聽，但仍不影響其指
      證被告二人販賣毒品陳述之信憑性。事實上依證人丙○○
      上開所證之詞，其曾向被告二人買了十餘次毒品，本院僅
      依卷內其證詞及其他補強證據據以認定被告二人共販賣之
      次數及被告甲○○單獨販賣之次數。辯護人所辯，以倒果
      為因之方式，據而認定證人丙○○之證述前後不一，自不
      足為憑。
（二）證人戊○○於原審審理時初經檢察官詰問時以堅定的語氣
      陳稱伊當時製作警訊及偵訊筆錄時精神狀況正常，且均出
      於自由意思所為，均按伊所經歷據實陳述等語。然經檢察
      官問及伊向被告甲○○購買甲基安非他命情節時，則大多
      稱忘記了或為避重就輕之詞，最後經審判長提示其於警訊
      及偵訊中之指證被告甲○○販買甲基安非他命之犯行之各
      次筆錄，始又回答其所述正確等語，然一進一步問及販毒
      細節，則又開始以忘記了等語回答問題，其顯然顧忌在場
      被告，而不願當場再次證述被告甲○○販賣甲基安非他命
      之情節，是其於偵訊中所證仍屬可採。另依證人戊○○上
      開監聽譯文全文觀之，因證人戊○○有說中午之前要拿給
      人家，是顯非證人戊○○要販賣甲基安非他命給被告甲○○，辯護人段章取義，自無可取。又證人戊○○或可能係
      與他人合資向被告甲○○購買，或是向被告甲○○購得甲
      基安非他命之後再轉賣給他人，是其有上開避重就輕之詞
      ，即不足奇。是無從據證人戊○○於原審上開表現即此作
      對被告甲○○有利之認定。
（三）證人丁○○於原審審理時經辯護人詰問時，雖供稱：沒看
      過被告甲○○，亦未向被告甲○○購買過毒品等語，然經
      原審提示其於偵訊中之證詞及通聯譯文，則開始以印象很
      模糊、忘記了等語搪塞。然證人丙○○業已證述丁○○於
      九十六年五月四日向其借用行動電話聯絡購買海洛因等情
      ，而觀之上開通聯譯文內容為自稱「菜頭」之人與「嫂仔
      」之人通話，而證人丁○○自承其熟識丙○○且丙○○曾
      稱其為「菜頭」，以及被告甲○○自承當日與證人丁○○
      通聯，並交付蚵仔與丁○○等情，足認證人丁○○嗣於原
      審審理時翻異前詞，不足採信。
十一、被告二人雖以前詞抗辯，然觀之卷內被告二人之監聽通聯
      譯文內容：『A：你在哪？B：不然你到天馬酒家等…用「
      2個」。A：用「2個」。B：好電話不要講。A：我跟你講
      用「2個」那個用好一點「2個」都是「女的」』『A：漢
      哥。過去找你方便嗎？B：好。你來。要幾斤？A：5斤。
      煩用漂亮一點。B：好。』『漢哥。現在有沒有在同一地
      方。B ：有。A：麻煩一下「1張」。B：10斤嗎？A：是。
      麻煩一下，用漂亮一點。』『A：喂。我盛5而已。用好一
      點。B ：好。』『A：喂。快過來。我準備5張給你。B：
      大概中午過後。…B：你是要？A：看你要不要一半給我。
      還是一樣「3」。B：我斟酌一下。』『A：我用1張。B：
      好。』『A：喂。嫂仔1張。B：1張號子嗎？。A：是。不
      用分開。…』『A：嫂仔你在哪？B：一樣。A：一樣那邊
      ？5元。快一點我要到了。』『A：嫂仔你在哪？B：一樣
      。A：我朋友跟我講用1個分開。B：你說怎樣。A：分開。
      就像你昨天拿給我那樣。B：我到了再打給你。』『嫂仔
      ，我菜頭，我用1張，好嗎？一樣在這邊廟？B：1斤？』
      『B：喂，漢哥，我歹子，現在方不方便？A：好。B：要
      去哪找你？A：一樣。B：一樣朴子那邊。我到了打給你。
      A：好。』『喂，漢哥，我歹子，再用1個好不好？A：是
      ，一半嗎？B：像早上那樣。A：好。B：我馬上到，到了
      再打給你。A：好。』『B：「姐仔」我在剛剛那邊等你，
      墓場那邊。A：好，好。B：我要到了。』等語（見偵卷第
      93─105頁)。惟，按蚵仔之買賣，乃屬正當之交易行為，
      電話聯絡交易時，買受人通常一開始即會表明欲購買之標
      的及其數量，待出賣人應允後，即會將蚵仔送至買受人處
      ，而上開監聽譯文內容，多刻意以隱諱之字眼表示雙方欲
      購買之標的及其數量，且常有買受人詢問出賣人方便否，
      出賣人現身在何處，應該到哪裡找出賣人等，而由買受人
      找出賣人拿取買賣標的，又交易地點竟有廟宇、墓場等奇
      怪地點，是被告二人所辯，殊難採信。
十二、被告二人辯護人雖辯稱不得僅憑證人丙○○一人之證詞即
      認被告二人有販賣毒品犯行云云。惟，本院認定被告二人
      共同販賣毒品，除證人丙○○之證詞外，尚有監聽通聯譯
      文、扣案毒品等補強證據，已如前述。又辯稱證人丙○○
      、戊○○、丁○○之前後供述不一，難予採信其偵訊證詞
      一節，已據說明證人丙○○、戊○○、丁○○偵訊證詞足
      以採信如上，是辯護人所辯亦不可採。復辯護人質疑依丙○○所自承之施用毒品頻率，警察應得在丙○○家中搜出
      毒品，且二次購買毒品之時間不可能間隔二星期之久，又
      丙○○於九十六年五月十八日當天，其既已約被告甲○○
      外出交易毒品，為前後相隔不到一小時，分別有兩次交易
      ，徒增為警查獲之風險，亦與常情有違云云。然丙○○或
      藏於他處，或尚有其他毒品來源，或將購買之毒品以各種
      原因交付他人，不一而足，惟可確定者乃辯護人上開質疑
      與丙○○是否有向被告二人購買毒品並無必然關係。再辯
      護人認僅據己○○之監聽譯文內容，並不足以認定被告甲○○有販賣毒品予己○○之犯行，然本院認定被告甲○○
      販賣毒品與己○○，並非僅憑監聽譯文，尚有其他證據，
      已如前述，辯護人所辯亦非可採。
十三、我國查緝毒品之施用或販賣一向執法甚嚴，對於販賣毒品
      者尤科以重度刑責，又販賣毒品既係違法行為，當非可公
      然為之，亦無公定價格，且容易分裝並增減份量，而每次
      買賣之價量，可能隨時依雙方關係深淺、資力、需求量及
      對行情之認知、來源是否充裕、查緝是否嚴謹、購買者被
      查獲時供述購買對象之可能風險之評估等情形，而異其標
      準，非可一概而論；而買受毒品之人通常亦無法探知販毒
      者賺取利潤幾何，是販賣毒品之利得，除販毒者坦承犯行
      或價量俱臻明確外，委難察得實情，販賣之人從價差或量
      差中牟利之方式雖異，其意圖營利之販賣行為則同一。是
      以因海洛因、甲基安非他命量微價高，販賣者率有利益可
      圖，被告乙○○、甲○○共同販賣海洛因，被告甲○○單
      獨販賣海洛因、甲基安非他命，如無利益可得，又豈會甘
      冒遭警查獲可能處以重刑之風險而如此作為，是被告二人
      雖否認販賣毒品之犯行，而無可查證其賣出確實賺取之差
      價，惟依前所述，被告乙○○、甲○○二人販賣海洛因，
      被告甲○○單獨販賣海洛因、甲基安非他命當有意圖營利
      之犯意甚明。
十四、綜上所述，被告二人及渠等辯護人所辯均不足採信，本件
      事證明確，被告二人犯行堪以認定，均應依法論科。
參、論罪：
一、核被告乙○○所為係犯修正前毒品危害防制條例第四條第一
    項之販賣第一級毒品罪（新舊法比較詳後述）。被告甲○○
    所為係犯修正前毒品危害防制條例第四條第一、二項之販賣
    第一、二級毒品罪。被告乙○○持有剩餘第一級毒品海洛因
    之低度行為，為最後一次販賣第一級毒品海洛因之高度行為
    所吸收，不另論罪。
二、被告乙○○、甲○○二人就犯罪事實欄第一（一）、（二）
    之販賣毒品犯行，均係被告乙○○接聽電話後，由被告甲○○將第一毒品海洛因交付給丙○○，已如上述，足認其二人
    對該二次犯行，有犯意聯絡及行為分擔，均為共同正犯。
三、被告乙○○、甲○○各次販賣毒品犯行，犯意各別，行為不
    同，應予分論併罰。
四、按刑法第五十九條規定，犯罪之情狀可憫恕者，得酌量減輕
    其刑，同法第五十七條規定，科刑時應審酌一切情狀，尤應
    注意左列事項（共10款）為科刑重輕之標準，兩條適用上固
    有區別，惟所謂「犯罪之情狀」與「一切情狀」云云，並非
    有截然不同之領域，於裁判上酌減其刑時，應就犯罪一切情
    狀（包括第57條所列舉之10款事項），予以全盤考量，審酌
    其犯罪有無可憫恕之事由（即判例所稱有特殊之原因與環境
    等等，在客觀上足以引起一般同情，以及宣告法定低度刑，
    是否猶嫌過重），以為判斷。故適用第五十九條酌量減輕其
    刑時，並不排除第五十七條所列舉十款事由之審酌，惟其程
    度應達於確可憫恕，始可予以酌減（最高法院70年度第6次
    刑事庭會議決議參照）。而修正後刑法第五十九條已將刑之
    酌減審認標準之見解予以明文化，認犯罪之情狀須「顯」可
    憫恕，認「科以最低度刑仍嫌過重」者，得酌量減輕其刑。
    又參酌大法官釋字第二六三號解釋，若不分犯罪情況及結果
    如何，概以死刑、無期徒刑為法定刑，立法甚嚴，若有情輕
    法重之情，裁判時本有刑法第五十九條酌量減輕其刑之適用
    ，足以免過嚴之刑，與憲法尚無牴觸。是若有情輕法重及刑
    法第五十九條所規定等情，對被告所犯之罪酌量減輕其刑，
    自為法之所許。本件被告二人前僅有施用毒品之前科紀錄，
    有臺灣高等法院被告前案紀錄表二份附卷足參，而被告乙○○與被告甲○○共同販賣海洛因所得共計一千元、被告甲○○與被告乙○○共同販賣海洛因所得共計一千元，單獨販賣
    海洛因所得共計四千元，是渠等犯罪情節尚非重大，渠等惡
    性與犯罪情節核與大量走私進口或長期販賣海洛因之所謂「
    大盤」、「中盤」毒販有重大差異，衡情如不論其情節輕重
    ，均處以販賣第1級毒品罪部分法定最低本刑無期徒刑，依
    社會一般觀念仍有情輕法重之嫌，有傷人民對法律之情感，
    堪認渠等犯罪情狀尚堪憫恕，科以最低度刑仍嫌過重，就被
    告乙○○所犯販賣第一級毒品罪二罪，被告甲○○所犯販賣
    第一級毒品罪六罪，爰均依刑法第五十九條之規定減輕其刑
    。
肆、毒品危害防制條例新舊法比較：
    按被告行為後，毒品危害防制條例於九十八年五月二十日修
    正公布，於同年五月二十二日生效，其中第四條第一項修正
    前規定：「製造、運輸、販賣第一級毒品者，處死刑或無期
    徒刑；處無期徒刑者，得併科新臺幣一千萬元以下罰金。」
    ；修正為：「製造、運輸、販賣第一級毒品者，處死刑或無
    期徒刑；處無期徒刑者，得併科新臺幣二千萬元以下罰金。
    」，因修正後得併科罰金部分之金額高於修正前。依刑法第
    二條第一項規定，比較上開行為時及裁判時法，自以適用九
    十八年五月二十二日修正施行前之毒品危害防制條例第四條
    第一項之規定，較有利於被告。
伍、撤銷改判之理由：原審以被告罪證明確，因予論罪科刑固非
    無見，惟查：
一、原審既認證人丙○○、丁○○、己○○、戊○○於警詢時之
    供述無證據能力，惟仍於理由時以渠等之證詞為憑（見原判
    決第7頁第5行），其理由矛盾，自有未洽。
二、扣案之第一級毒品海洛因三十七包，僅於被告乙○○最後一
    次販賣第一級毒品罪宣告沒收。原審於被告二人每一販賣第
    一級毒品罪後均宣告沒收，亦有未妥。
三、扣案之甲基安非他命十六包係被告乙○○所有，並非被告甲○○所有，是甲基安非他命之外包裝十六只，非供被告甲○○犯罪所用之物，亦非違禁物，本院自不予宣告沒收（詳下
    述）。原審併予以宣告沒收，自有未合。
四、被告二人於事實一、（一）（二）所示之事實，其二人共同
    販賣給證人丙○○之海洛因每次為五百元，是所應連帶沒收
    之所得各為五百元。原審竟各予以連帶沒收一千元，自有不
    當。
五、被告行為後毒品危害防制條例第四條第一項業已修正公布施
    行，已如上述，原審未及比較新舊法，亦有未妥。
六、檢察官上訴意旨以：「數罪併罰量刑原則，應採累進遞減原
    則之設定，在累進遞減原則之設計上…，以0.7作為第二宣
    告刑責任遞減係數之始。而合理得出一具體之整體執行刑。
    被告乙○○所應得之執行刑經計算應為28.9年，被告甲○○
    所應得之執行刑已超過三十年，依刑法第五十一條第五款但
    書之規定，其執行刑應為三十年。本件原審在被告各罪之宣
    告刑上已宣告低度之法定刑，定其應執行刑時，復過度給予
    被告刑罰之優惠，未見刑法公平正義理念之貫徹，量刑實有
    未洽。」云云，指摘原判決量刑過輕。惟依刑法第五十一條
    第五款規定，數罪併罰經分別宣告多數有期徒刑者，應於各
    刑中之最長期以上，各刑合併之刑期以下，定其應執行之刑
    期，但不得逾三十年。惟刑法刪除修正前連續犯規定，乃就
    各個反社會性行為規定如何為法律論罪，此與數罪併罰規定
    如何定其應執行刑之情形不同，前者為論罪問題，後者則為
    處刑問題，不容混淆。刪除連續犯之立法理由，固敘及用以
    杜絕僥倖犯罪心理，避免鼓勵犯罪之誤解，而改採一行為一
    罪一罰，然宣告多數有期徒刑時，刑法第五十一條第五款明
    定「應於各刑中之最長期以上，各刑合併之刑期以下，定其
    應執行之刑期，但不得逾三十年。」事實審法院仍應斟酌全
    部犯罪之情狀，在各刑中之最長期以上，各刑合併之刑期以
    下，定三十年以下刑期之有期徒刑為應執行之刑。在此刑度
    內所定應執行之刑，係實體法上賦予法院職權裁量之事項，
    倘無逾越法律規定之範圍，或濫用裁量權限之情形，即不得
    任意指摘為違法。至個案因情節之不同，本非必按同一比例
    定其應執行之刑，實務上常用折扣方式之酌定情形，亦僅可
    謂之為便宜措施。原判決於被告二人所犯各罪中，經宣告最
    長期之有期徒刑十七年以上，各刑合併之刑期有期徒刑三十
    年以下，定其應執行刑，既未逾法定刑度，不生違法問題。
    是檢察官上訴意旨所為指摘，顯無理由。又被告二人仍執前
    詞，否認犯罪，指摘原判決不當云云，亦無理由。惟原判決
    既有上開可議之處，自應由本院依法將原判決撤銷改判，以
    期適法。
陸、科刑：爰審酌被告二人均為國中畢業之智識程度，均正值青
    壯年，不思靠渠等之勞力以正當途徑賺取金錢，竟以販賣毒
    品圖不法所得，足以使購買施用者導致生理及心理毒害，形
    成生理成癮性及心理依賴性，嚴重戕害國民身心健康，危害
    社會治安，其無視於國家杜絕毒品危害之禁令，出售圖利，
    惡性非輕，販賣之次數，販賣毒品之所得渠等生活狀況及否
    認犯行之犯後態度等一切情狀，各量處如附表所示之有期徒
    刑，並定其應執行之刑，以示懲儆。
柒、沒收：
一、扣案之海洛因三十七包（淨重10.26公克），業經被告乙○○於原審審理時供承係其所有，應依毒品危害防制條例第十
    八條第一項前段之規定沒收銷燬之。
二、上開毒品海洛因之外包裝袋三十七只，係用於包裹毒品，防
    其裸露、逸出、潮濕，便於持有藉以販賣海洛因，應依毒品
    危害防制條例第十九條第一項規定宣告沒收。
三、按共同正犯應就全部犯罪結果負其責任，是其犯罪所得之財
    物如為現金者，應合併計算，且於全部或一部不能沒收時以
    其財產抵償之，惟為避免執行時發生重複沒收、抵償之情形
    ，各共同正犯之間係採連帶沒收主義，於裁判時應諭知被告
    共同犯罪所得之財物應與其他共同正犯連帶沒收之，不得就
    全體共同正犯之總所得，對各共同正犯分別重複諭知沒收（
    最高法院97年度臺上697號判決參照）。是：
  （1）上開未扣案之行動電話（門號：0000000000號），經被
       告甲○○於原審審理時供稱係伊給伊女兒使用後來又自
       己拿來使用等語，應堪認為被告甲○○所有，又為被告
       二人作為販毒之聯絡工具即供犯罪所用，業如前述，應
       依毒品危害防制條例第十九條第一項規定宣告沒收，並
       參酌前開最高法院判決意旨，避免對全體共同正犯重複
       諭知追徵價額，應諭知如全部或一部不能沒收時，連帶
       追徵其價額。
  （2）如事實一、（一）、（二）所示二次因販賣第一級毒品
       所得，係被告二人共同犯罪所得，均應連帶沒收，如全
       部或一部不能沒收時，應就被告二人之財產連帶抵償之
       。如事實二、（一）至（五）所示因販賣第一、二級毒
       品所得，係被告甲○○犯罪所得，亦應沒收，如全部或
       一部不能沒收時，應就被告甲○○之財產抵償之。
  （3）至門號0000000000號行動電話，雖為被告二人聯絡販賣
       毒品所用，然據被告二人供稱非渠等所有，係向他人借
       用，又依卷內資料，被告二人使用該行動電話要屬短期
       ，是尚難認係被告二人所有，另扣案之殘渣袋二十八個
       、玻璃球管一支、小夾鏈袋八個、現金二萬三千元及手
       機三支等物，因查無證據為供被告二人犯本罪所用，故
       均不予宣告沒收，附此敘明。
四、被告乙○○係以營利為目的販入第一級毒品，經多次販賣後
    ，持有剩餘毒品被查獲，其各次販賣毒品行為，固應併合處
    罰。惟該持有剩餘毒品之低度行為，應僅為最後一次販賣毒
    品之高度行為所吸收，不另論罪，故就該查獲之剩餘毒品，
    祇能於最後一次之販賣毒品罪宣告沒收銷燬（即附表一編號
    2）。另扣案之海洛因之外包裝三十七只、亦無從認定定被
    告乙○○於最後一次販賣之前已持有並供其販賣所用，亦僅
    於最後一次販賣毒品罪宣告沒收。又扣案之甲基安非他命十
    六包（驗餘淨重14.613公克），係被告乙○○所有，且本院
    於事實二、（一）認其與被告甲○○非共同正犯，因係義務
    沒收之物，檢察官又有聲請宣告沒收並銷燬之，是查獲之第
    二級毒品甲基安非他命，依同條例第十八條第一項前段之規
    定宣告沒收。
捌、被告二人經合法傳喚，有送達證書在卷可稽，無正當理由未
    於審判期日到庭，不待其陳述，逕行判決。
據上論斷，應依刑事訴訟法第三百六十九條第一項前段、第三百
六十四條、第三百七十一條、第二百九十九條第一項前段，毒品
危害防制條例第四條第一項（修正前）、第十八條第一項前段、
第十九條第一項，刑法第十一條、第二條第一項、第二十八條、
第五十一條第五款、第五十九條，判決如主文。
本案經檢察官蘇南桓到庭執行職務。
中    華    民    國    98    年    7     月    21    日
                  刑事第二庭    審判長法  官  葉居正
                                      法  官  洪碧雀
                                      法  官  吳勇輝
以上正本證明與原本無異。
如不服本判決應於收受送達後10日內向本院提出上訴書狀，其未
敘述上訴理由者，並得於提起上訴後10日內向本院補提理由書（
均須按他造當事人之人數附繕本）「切勿逕送上級法院」。
                                      書記官  李良倩
中    華    民    國    98    年    7     月    22    日
附錄本案論罪科刑法條全文：
毒品危害防制條例第4條第1項、第2項：
製造、運輸、販賣第一級毒品者，處死刑或無期徒刑；處無期徒
刑者，得併科新臺幣1千萬元以下罰金。
製造、運輸、販賣第二級毒品者，處無期徒刑或7年以上有期徒
刑，得併科新臺幣7百萬元以下罰金。
附表一：
   ┌──────┬──────────────────┐
   │  犯行      │            論罪科刑                │
   ├──────┼──────────────────┤
   │犯罪事實欄一│乙○○共同販賣第一級毒品，處有期徒刑│
   │（一）      │拾柒年。販賣毒品所得新台幣伍佰元與許│
   │            │惠華連帶沒收，如全部或一部不能沒收時│
   │            │，以其與甲○○之財產連帶抵償之。    │
   ├──────┼──────────────────┤
   │犯罪事實欄一│乙○○共同販賣第一級毒品，處有期徒刑│
   │（二）      │拾柒年。扣案之扣案之海洛因參拾柒包（│
   │            │淨重拾點貳陸公克）沒收銷燬之，上開毒│
   │            │品外包裝袋參拾柒個沒收之，未扣案之行│
   │            │動電話（門號：0000000000號）壹支沒收│
   │            │，如全部或一部不能沒收時，與甲○○連│
   │            │帶追徵其價額，販賣毒品所得新台幣伍佰│
   │            │元與甲○○連帶沒收，如全部或一部不能│
   │            │沒收時，以其與甲○○之財產連帶抵償之│
   │            │。                                  │
   └──────┴──────────────────┘
附表二：
   ┌──────┬──────────────────┐
   │  犯行      │             論罪科刑               │
   ├──────┼──────────────────┤
   │犯罪事實欄一│甲○○共同販賣第一級毒品，處有期徒刑│
   │（一）      │拾柒年。販賣毒品所得新台幣伍佰元與戴│
   │            │自在連帶沒收，如全部或一部不能沒收時│
   │            │，以其與乙○○之財產連帶抵償之。    │
   ├──────┼──────────────────┤
   │犯罪事實欄一│甲○○共同販賣第一級毒品，處有期徒刑│
   │（二）      │拾柒年。扣案之扣案之海洛因參拾柒包（│
   │            │淨重拾點貳陸公克）沒收銷燬之；上開毒│
   │            │品外包裝袋參拾柒只沒收之；未扣案之行│
   │            │動電話（門號：0000000000號）壹支沒收│
   │            │，如全部或一部不能沒收時，與乙○○連│
   │            │帶追徵其價額；販賣毒品所得共計新台幣│
   │            │伍佰元與乙○○連帶沒收，如全部或一部│
   │            │不能沒收時，以其與乙○○之財產連帶抵│
   │            │償之。                              │
   ├──────┼──────────────────┤
   │犯罪事實欄二│甲○○販賣第二級毒品，處有期徒刑捌年│
   │（一）      │。販賣毒品所得新台幣貳仟伍佰元沒收之│
   │            │，如全部或一部不能沒收時，以其財產抵│
   │            │償之。                              │
   │            │                                    │
   ├──────┼──────────────────┤
   │犯罪事實欄二│甲○○販賣第一級毒品，處有期徒刑拾柒│
   │（二）      │年。販賣毒品所得新台幣伍佰元沒收，如│
   │            │全部或一部不能沒收時，以其財產抵償之│
   │            │。                                  │
   ├──────┼──────────────────┤
   │犯罪事實欄二│甲○○販賣第一級毒品，處有期徒刑拾柒│
   │（三）      │年。販賣毒品所得新台幣伍佰元沒收，如│
   │            │全部或一部不能沒收時，以其財產抵償之│
   │            │。                                  │
   ├──────┼──────────────────┤
   │犯罪事實欄二│甲○○販賣第一級毒品，處有期徒刑拾柒│
   │（四）      │年。販賣毒品所得新台幣壹仟元沒收，如│
   │            │全部或一部不能沒收時，以其財產抵償之│
   │            │。                                  │
   ├──────┼──────────────────┤
   │犯罪事實欄二│甲○○販賣第一級毒品，處有期徒刑拾柒│
   │（五）      │年。販賣毒品所得新台幣壹仟元沒收，如│
   │            │全部或一部不能沒收時，以其財產抵償之│
   │            │。未扣案之行動電話（門號：0000000000│
   │            │號）壹支沒收，如全部或一部不能沒收時│
   │            │，追徵其價額。                      │
   └──────┴──────────────────┘


司法院資訊處製作；財團法人民間司法改革基金會備份。
